【裁判字號】    98,交聲,2381
【裁判日期】    980925
【裁判案由】    聲明異議
【裁判全文】
臺灣高雄地方法院交通事件裁定        98年度交聲字第2381號
原處分機關  交通部公路總局高雄區監理所旗山監理站
異  議  人  甲○○○
即受處分人
上列異議人因違反道路交通管理處罰條例案件，對於交通部公路
總局高雄區監理所旗山監理站民國98年8 月4 日所為之裁決（旗
監違字第裁85-BD0000000號），聲明異議，本院裁定如下：
    主  文
異議駁回。
    理  由
一、異議意旨略以：異議人即受處分人於民國98年5 月23日14時
    36分駕駛車號E8-7968 號之三菱廠牌貨車，行駛於高雄市○
    ○路、煉油廠北門前時，因路樹低垂致擋住視線，嗣靠近紅
    綠燈時，僅剩約30至40公尺之距離可煞車，以該段時速50公
    里，扣除看到紅綠燈後所需反應時間及其間駕駛之距離，異
    議人已盡最大努力煞車，車子仍有稍越停止線，並無闖紅燈
    之故意及過失，是該路段因路樹過盛致駕駛人駕駛時觀看交
    通號誌有死角，並不可歸責於駕駛人，不應受處罰，為此，
    聲明異議，請求撤銷原處分云云。
二、按汽車駕駛人，行經有燈光號誌管制之交岔路口闖紅燈者，
    處新臺幣（下同）1,800元以上5,400元以下罰鍰，並記違規
    點數3 點，道路交通管理處罰條例第53條第1 項、第63條第
    1 項第3 款分別定有明文。次按道路交通標誌標線號誌設置
    規則第206 條規定：「車輛面對圓形紅燈表示禁止通行，不
    得超越停止線或進入路口」；另依交通部82年4 月22日交路
    （82）字第009811號函釋：「．．．車輛無視於紅燈警示，
    有穿越路口之意圖，而車身已伸入路口範圍亦視同闖紅燈．
    ．．；於無繪設路口範圍者，以車輛無視於紅燈號誌，而有
    穿越路口之企圖，其車身已伸越停止線並足以妨害其他方向
    人（若有行人穿越道）、車通行者亦以闖紅燈論處。」
三、經查：
  (一)異議人於98年5 月23日14時36分許，駕駛車牌號碼E8-7968
    號自小貨車行經高雄市○○路、煉油廠北門前，有「闖紅燈
    」之違規情事等情，除異議人以上揭情詞置辯外，餘均為異
    議人所不爭執，並有舉發照片影本2 張（見本院卷第6 頁）
    、高雄市政府警察局高市警交相字第BD0000000 號舉發違反
    道路交通管理事件通知單、交通部公路總局高雄區監理所旗
    山監理站旗監違字第裁85-BD0000000號裁決書、高雄市政府
    警察局交通警察大隊98年7 月10日高市警交三字第09800213
    0 9 號函各1 份在卷可稽（見本院卷第4 、5 、7 頁）。
  (二)異議人雖以前揭情詞置辯。惟查，經本院詳觀本案違規採證
    照片2 張（見本院卷第6頁），異議人所駕駛車牌號碼E8-79
    68號自小貨車，在「紅燈」亮起後未予停等，猶伸越停止線
    向前行駛，並駛入行人穿越道上，顯已侵害及妨害行人通行
    之權利及安全，則依上揭道路交通標誌標線號誌設置規則第
    206 條規定：「車輛面對圓形紅燈表示禁止通行，不得超越
    停止線或進入路口」及參酌前揭交通部82年4 月22日交路（
    82）字第009811號函釋意旨，本件員警依法舉發及原處分機
    關依法裁處異議人有「駕車行經有燈光號誌管制之交岔路口
    闖紅燈」之違規，與法尚無違誤。
  (三)至異議人另辯稱：因路樹低垂致無法看見紅綠燈，僅剩約30
    至40公尺之距離可煞車，是該路段因路樹過盛致駕駛人駕駛
    時觀看交通號誌有死角，並不可歸責於駕駛人，不應受處罰
    云云。惟按駕駛人駕駛汽車，應遵守道路交通標誌、標線、
    號誌之指示，並服從交通指揮人員之指揮。又汽車行駛時，
    駕駛人應注意車前狀況，並隨時採取必要之安全措施，此觀
    道路交通安全規則第90條、第94條第3 項規定甚明，是異議
    人駕駛貨車行駛於高雄市○○路時，本即應注意車前狀況，
    並應於接近路口時特別注意道路交通號誌之燈號，隨時採取
    必要之安全措施。又經本院觀異議人所提出之圖七照片（見
    本院卷第23頁），於距離「後昌路、煉油廠北門前」前約30
    至40公尺處，交通號誌清楚可見，並無任何路樹及枝葉所遮
    蔽。另觀卷附異議人違規照片2 張，異議入於違規當日所駕
    車道為中間車道，且異議人所駕車道之駕駛角度上，其前方
    號誌並無受到遮蔽之情形，亦有高雄市政府警察局交通警察
    大隊98年7 月10日高市警交三字第0980021309號函1 份在卷
    可參（見本院卷第5 頁）。再者，異議人本即應注意車前狀
    況及於接近路口時特別注意道路交通號誌之燈號，並隨時採
    取必要之安全措施，已詳如上述，而上開30至40公尺距離，
    仍有足夠之反應時間可供異議人煞停，故異議人以上開情詞
    否認違規事實，指摘原處分違法，尚非可採。
四、綜上，異議人確有裁決書上所載駕車行經有燈光號誌之交岔
    路口闖紅燈之違規情事，揆諸首揭法律規定，原處分機關援
    引道路交通管理處罰條例第53條第1 項、第63條第1 項規定
    ，對異議人裁處罰鍰2,700 元，並記違規點數3 點，並無違
    誤。異議人猶憑己見，執上開情詞提起本件聲明異議，洵無
    理由，應予裁定駁回。
據上論斷，應依道路交通案件處理辦法第19 條，裁定如主文。
中    華    民    國    98    年    9     月    25    日
                  交通法庭  法  官  林永村
以上證明與原本無異。
如不服本裁定應於送達後5 日內向本院提出抗告狀。
中    華    民    國    98    年    9    月     25    日
                            書記官  王珮樺


司法院資訊處製作；財團法人民間司法改革基金會備份。
